臺灣高雄地方法院刑事判決　　　　　　　96年度訴字第3501號
公　訴　人　臺灣高雄地方法院檢察署檢察官
被　　　告　甲○○
　　　　　　　　　　（現因另案於台灣高雄監獄執行中）
上列被告因違反毒品危害防制條例案件，經檢察官提起公訴（96
年度毒偵字第6285號），被告於本院準備程序為有罪之陳述，經
合議庭裁定由受命法官依簡式審判程序獨任審理，本院判決如下
：
    主  文
甲○○施用第一級毒品，處有期徒刑拾月；又施用第二級毒品，
處有期徒刑肆月。應執行有期徒刑壹年。
    事  實
一、甲○○前於民國91年間因施用毒品案件，經本院以91年度毒
    聲字第175 號裁定送觀察、勒戒，認有繼續施用毒品之傾向
    ，再經本院以91年度毒聲字第647 號裁定令入戒治處所施以
    強制戒治，嗣經本院以91年度毒聲字第5291號裁定停止戒治
    ，所餘戒治期間付保護管束，於92年2 月7 日保護管束期滿
    而強制戒治執行完畢釋放，並由臺灣高雄地方法院檢察署檢
    察官於92年2 月17日以92年度戒毒偵字第144 號為不起訴處
    分確定；又於92年間因施用第一級、第二級毒品案件，經同
    署檢察官起訴並聲請強制戒治，經本院以92年度毒聲字第61
    36號裁定令入戒治處所施以強制戒治，嗣因93年1 月9 日法
    律修正停止戒治，另經本院以92年度訴字第2843號判決各判
    處有期徒刑9 月、7 月，應執行有期徒刑1 年2 月確定；再
    於93年間因施用第一級、第二級毒品案件，經本院以93年度
    訴字第1484號判決各判處有期徒刑1 年、10月，應執行有期
    徒刑1 年8 月確定，上開2 案接續執行，於95年5 月11日縮
    短刑期假釋出監並付保護管束，嗣因假釋經撤銷而於96 年5
    月27日入監繼續服刑至今（不構成累犯）。詎其仍不知戒除
    毒癮，明知海洛因、甲基安非他命分別業經公告為毒品危害
    防制條例第2 條第2 項第1 款、第2 款所列管之第一級、第
    二級毒品，不得非法持有、施用，竟仍於上開強制戒治執行
    完畢釋放後5 年內，分別基於施用第一級毒品海洛因及第二
    級毒品甲基安非他命之犯意，於96年5 月4 日8 時許，在高
    雄市○○路某國小附近之捷運工地廁所內，以將第一級毒品
    海洛因摻入香煙點燃後吸食其煙霧之方式，施用第一級毒品
    海洛因1 次，及於同日10時許，在同上地點，另以將第二級
    毒品甲基安非他命置於玻璃管燒烤後吸食其煙霧之方式，施
    用第二級毒品甲基安非他命1 次。嗣因係毒品列管人口經警
    通知於同年月5 日22時35分許至高雄縣政府警察局林園分局
    採尿送驗後，呈可待因、嗎啡、安非他命及甲基安非他命陽
    性反應而查悉上情。
二、案經高雄縣政府警察局林園分局報告臺灣高雄地方法院檢察
    署檢察官偵查起訴。
    理  由
一、按本案被告甲○○所犯係死刑、無期徒刑、最輕本刑為3 年
    以上有期徒刑以外之罪，其於準備程序就前揭被訴事實為有
    罪之陳述，經受命法官告知簡式審判程序之旨，並聽取其與
    公訴人之意見後，本院認無不得或不宜改依簡式審判程序進
    行之情形，爰依刑事訴訟法第273 條之1 第1 項規定，裁定
    本件由受命法官獨任進行簡式審判程序，合先敘明。
二、上揭事實，業據被告於本院審理中坦承不諱，且被告於96年
    5 月5 日22時35分許為警採尿送驗結果，確呈可待因、嗎啡
    、安非他命及甲基安非他命陽性反應，有正修科技大學超微
    量研究科技中心96年6 月8 日R00-0000-000號濫用藥物尿液
    檢驗報告、列管毒品人口尿液檢體採集送驗紀錄表各1 份附
    卷可稽。又按施用毒品後一般可檢出之時間為海洛因服用後
    2-4 天、嗎啡2-4 天、甲基安非他命1-5 天，有行政院衛生
    署管制藥品管理局92年12月2 日管檢字第0920009990號函可
    參，足認本件被告施用第一級毒品海洛因及第二級毒品甲基
    安非他命之時間，應分別在其採尿送驗前之2-4 日、1-5 日
    內，故被告上開坦承施用第一級毒品海洛因、第二級毒品甲
    基安非他命之時間分別係在上開採尿時間前1 日8 時許及10
    時許乙節，堪可採信，且與起訴書所指被告施用第一級毒品
    海洛因之時間係96年5 月5 日22時35分許為警查獲後採尿前
    回溯24小時內之某時許（不含警力拘束時間）、施用第二級
    毒品甲基安非他命之時間係96年5 月5 日22時35分許為警查
    獲後採尿前回溯96小時內之某時許（不含警力拘束時間），
    均屬同一事實，本院自得加以審酌。本案事證明確，被告上
    開施用第一級、第二級毒品犯行，均堪認定。
三、第按海洛因、甲基安非他命分別為毒品危害防制條例第2 條
    第2 項第1 款、第2 款所稱之第一級及第二級毒品，均不得
    施用、持有。次按觀察、勒戒或強制戒治執行完畢釋放後，
    5 年內再犯第10條之罪者，應依一般刑事訴訟程序予以起訴
    論罪科刑，此觀諸毒品危害防制條例第23條第2 項規定自明
    。本件被告前於91年間因施用毒品案件，經本院以91年度毒
    聲字第175 號裁定送觀察、勒戒，認有繼續施用毒品之傾向
    ，再經本院以91年度毒聲字第647 號裁定令入戒治處所施以
    強制戒治，嗣經本院以91年度毒聲字第5291號裁定停止戒治
    ，所餘戒治期間付保護管束，於92年2 月7 日保護管束期滿
    而強制戒治執行完畢釋放，並由臺灣高雄地方法院檢察署檢
    察官於92年2 月17日以92年度戒毒偵字第144 號為不起訴處
    分確定；又於92年間因施用第一級、第二級毒品案件，經本
    院以92年度毒聲字第6136號裁定令入戒治處所施以強制戒治
    ，嗣因93年1 月9 日法律修正停止戒治，有臺灣高雄地方法
    院檢察署刑案資料查註紀錄表、全國施用毒品案件紀錄表及
    臺灣高等法院被告前案紀錄表、在監在押全國紀錄表各1 件
    在卷可參，是被告於上開強制戒治執行完畢釋放後，5 年內
    再犯本件施用第一級、第二級毒品案件，依上開法條規定，
    自應依法論科。
四、核被告所為，係犯毒品危害防制條例第10條第1 項、第2 項
    之施用第一級、第二級毒品罪。被告持有第一級、第二級毒
    品之低度行為，分別為施用第一級、第二級毒品之高度行為
    所吸收，不另論罪。被告所犯上開2 罪，犯意各別，犯罪構
    成要件互殊，應予分論併罰。爰審酌被告經前開強制戒治執
    行完畢後，於92年間因施用第一級、第二級毒品案件，經本
    院各判處有期徒刑9 月、7 月，應執行有期徒刑1 年2 月確
    定；於93年間因施用第一級、第二級毒品案件，經本院各判
    處有期徒刑1 年、10月，應執行有期徒刑1 年8 月確定；95
    年間因施用第一級毒品經臺灣高等法院高雄分院判處有期徒
    刑1 年4 月確定；96年間因施用第二級毒品案件，經本院判
    處有期徒刑3 月確定（均尚未執行完畢），有上開臺灣高雄
    地方法院檢察署刑案資料查註紀錄表及臺灣高等法院被告前
    案紀錄表可考，是被告再犯本件施用毒品犯行，顯見其仍未
    能戒除毒癮且戒毒意念非堅，惟念及被告於犯後已坦承犯行
    ，態度良好，且施用毒品行為，乃屬對其自身健康之戕害行
    為，及其犯罪動機、目的、手段、施用次數等一切情狀，各
    量處如主文所示之刑，並定其應執行之刑，以資懲儆。
據上論斷，應依刑事訴訟法第273 條之1 第1 項、第284 條之1
、第299 條第1 項前段，毒品危害防制條例第10條第1 項、第2
項，刑法第11條前段、第51條第5 款，判決如主文。
本案經檢察官乙○○到庭執行職務。
中　　華　　民　　國　　96　　年　　9　　月　　28 　　日
                  刑事第十三庭  法　官  蔣志宗
以上正本證明與原本無異。
如不服本判決，應於判決送達後10日內，向本院提出上訴狀。
                                書記官　李憶如
中　　華　　民　　國　　96　　年　　9　　月　　28 　　日
附錄本件論罪科刑之法條：
毒品危害防制條例第10條
施用第一級毒品者，處 6 月以上 5 年以下有期徒刑。
施用第二級毒品者，處 3 年以下有期徒刑。
